【裁判字號】    89,台上,3937
【裁判日期】    890706
【裁判案由】    偽造文書
【裁判全文】
最高法院刑事判決                              八十九年度台上字第三九三七號
    上訴人  甲○○
右上訴人因偽造文書案件，不服台灣高等法院台南分院中華民國八十九年五月四日第
二審判決（八十九年度上訴字第三六二號，起訴案號：台灣台南地方法院檢察署八十
八年度偵字第一三五四五號），提起上訴，本院判決如左：
    主  文
上訴駁回。
    理  由
按刑事訴訟法第三百七十七條規定，上訴於第三審法院，非以判決違背法令為理由，
不得為之。是提起第三審上訴，應以原判決違背法令為理由，係屬法定要件。如果上
訴理由狀並未依據卷內訴訟資料，具體指摘原判決不適用何種法則或如何適用不當，
或所指摘原判決違法情事，顯與法律規定得為第三審上訴理由之違法情形，不相適合
時，均應認其上訴為違背法律上之程式，予以駁回。本件原判決綜合調查證據之結果
，認上訴人甲○○犯有刑法第二百十六條第二百十條行使偽造私文書，足以生損害於
公眾及他人罪（為累犯）之事實，因而撤銷第一審之科刑判決，改判仍論上訴人以上
開罪名，並依刑法第四十七條累犯之規定加重其刑後，量處有期徒刑月；偽造之「
黃我」印章壹顆，委託書及更正戶籍登記出生年月日申請書上偽造之「黃我」印文及
署押各壹枚均沒收，已詳認定犯罪事實之依據及憑以認定之理由，並對上訴人否認
犯罪之辯詞，如何不足採信，均已依據卷內資料予以指駁及說明，從形式上觀察，原
判決並無違背法令情形。按事實之認定及證據之調查，乃事實審法院之職權，苟無違
反經驗法則及論理法則，自難指為違法。原判決依憑被害人黃我之指訴，黃我之國民
身分證上之登載，及台南縣永康市戶政事務所民國八十八年十月八日（八八）南縣永
戶字第三一四一號書函等證據，資以認定黃我之出生日期為十八年十一月二十八日，
經核其採證認事並無違經驗法則及論理法則，尤無調查未盡之違法。又依原判決所認
定之事實，上訴人偽造「黃我」印章後，進而偽造「黃我」名義之「委託書」及「更
正戶籍登記出生年月日申請書」，再進而持向台南縣永康市戶政事務所申請更正黃我
之出生年月日等情，顯見上訴人行使偽造私文書之行為業經完成，雖上訴人不法行為
，旋為該戶政事務所承辦人發覺，致上訴人企圖更正黃我出生年月日之目的無由完成
，仍不能指其行為僅止於未遂。上訴意旨指其行為尚屬未遂云云，顯有誤會。再本件
事證已臻明確，原審未調閱黃我於日據時期設籍「太子廟六七九番地」之登記資料，
為無益之調查，不能任指為調查未盡。此外，上訴人徒憑己意，對原審職權之適法行
使及原判決理由已詳為論斷之事項，任意爭辯，顯與法定上訴第三審之形式要件不符
，其上訴違背法律上之程式，應予駁回。
據上論結，應依刑事訴訟法第三百九十五條前段，判決如主文。
中      華      民      國    八十九    年      七      月      六      日
                              最高法院刑事第七庭
                                  審判長法官  謝  家  鶴
                                        法官  洪  文  章
                                        法官  花  滿  堂
                                        法官  陳  世  淙
                                        法官  洪  佳  濱
      右正本證明與原本無異
                                              書  記  官
中      華      民      國    八十九    年      七      月     十八     日


司法院資訊處製作；財團法人民間司法改革基金會備份。
